【裁判字號】    99,審訴,692
【裁判日期】    990930
【裁判案由】    毒品危害防制條例
【裁判全文】
臺灣士林地方法院刑事判決             99年度審訴字第692號
公  訴  人  臺灣士林地方法院檢察署檢察官
被      告  甲○○
上列被告因違反毒品危害防制條例案件，經檢察官提起公訴（99
年度毒偵字第1114號、第1400號），被告於準備程序中就被訴事
實為有罪之陳述，本院合議庭裁定由受命法官獨任改依簡式審判
程序審理，並判決如下：
    主  文
甲○○施用第一級毒品，累犯，處有期徒刑玖月，扣案之第一級
毒品海洛因（驗餘淨重零點零肆參公克）沒收銷燬，而包裝該海
洛因之塑膠空包裝袋壹個，扣案之注射針筒壹支均沒收；又施用
第一級毒品，累犯，處有期徒刑壹拾月，扣案之注射針筒壹支沒
收。應執行有期徒刑壹年伍月，扣案之第一級毒品海洛因（驗餘
淨重零點零肆參公克）沒收銷燬，而包裝該海洛因之塑膠空包裝
袋壹個及扣案之注射針筒壹支均沒收。
    事實及理由
一、本件犯罪事實及證據，除引用檢察官起訴書之記載（如附件
    起訴書）外，另更正並補充：(一)犯罪事實部分：甲○○前於
    民國92年間，因施用毒品案件，經本院裁定送觀察、勒戒後
    ，認無繼續施用毒品之傾向，於92年12月18日執行完畢釋放
    出所，並經臺灣士林地方法院檢察署檢察官以92年度毒偵字
    第1270號為不起訴處分確定。復於93年間，因施用第一級毒
    品案件，經本院以94年度訴字第44號判決處有期徒刑10月確
    定；另於94年間，因公共危險案件，經臺灣臺北地方法院以
    94年度北交簡字第871 號判決處有期徒刑6 月確定，上開2
    案件，嗣經臺灣臺北地方法院裁定應執行有期徒刑1 年2 月
    確定。又因施用第一級毒品案件，經本院以94年度訴字第67
    3 號判決處有期徒刑10月確定；再於95年間，因施用第一級
    毒品案件，經本院以95年度訴字第274 號判決處有期徒刑8
    月確定，上開2 案件，嗣經法院裁定減刑並定應執行刑為有
    期徒刑9 月確定，並與前開案件所定之應執行刑有期徒刑1
    年2 月接續執行，於96年9 月25日縮刑期滿執行完畢。詎其
    猶不知悔改，於前案觀察、勒戒執行完畢釋放後5 年內再犯
    施用毒品罪，經法院判處罪刑確定後，復基於施用第一級毒
    品海洛因之犯意，先於99年5 月15日晚上10時許，在其位於
    臺北市○○區○○街95巷3 號2 樓住處內，以將海洛因加水
    置於扣案注射針筒內注射之方式，施用第一級毒品海洛因1
    次，嗣於99年5 月18日上午9 時15分許，在臺北市○○區○
    ○路與後港街口，因形跡可疑為警盤查，當場扣得其所有施
    用所剩第一級毒品海洛因1 包（毛重0.245 公克，淨重0.04
    5 公克，取樣0.002 公克，餘重0.043 公克）。再於99年6
    月28日晚上10時許，在上址住處內，以將海洛因加水置於前
    開同一注射針筒內注射之方式，施用第一級毒品海洛因1 次
    ，嗣於99年6 月30日下午6 時10分許，在上址住處自願同意
    接受搜索，為警查獲扣得為其所有施用上開2 次毒品所用過
    之注射針筒1 支。(二)被告甲○○於本院準備程序期日及審理
    中就上開犯罪事實自白不諱，核與起訴書所載之證據相符，
    足認被告上開任意性自白與事實相符，本件事證明確，被告
    犯行洵堪認定，均應依法論科。
二、核被告2 次所為，均係犯毒品危害防制條例第10條第1 項之
    施用第一級毒品罪。被告於施用第一級毒品海洛因前後持有
    之低度行為為施用之高度行為所吸收，均不另論罪。又被告
    所犯上開2 罪，犯意個別，應分論併罰。再被告有上述前科
    執行情形，此有臺灣高等法院被告前案紀錄表1 份在卷可佐
    ，其於前案有期徒刑執行完畢後，5 年以內故意再犯本件有
    期徒刑以上之各罪，為累犯，均應依法加重其刑。爰審酌被
    告曾因施用毒品犯行而送觀察、勒戒程序，仍無法戒除毒癮
    ，復又觸犯本件施用毒品犯行，顯示其無戒絕之決心，又被
    告施用毒品係傷害自身健康，所生危害非鉅，且犯後於本院
    審理中已坦承犯行，態度尚稱良好等一切情狀，分別量處如
    主文所示之刑，並定其應執行之刑，以資懲儆。
三、扣案之第一級毒品海洛因（毛重0.245 公克，淨重0.045 公
    克，取樣0.002 公克，餘重0.043 公克）為違禁物，應依毒
    品危害防制條例第18條第1 項前段宣告沒收銷燬，而包裝該
    海洛因之塑膠空包裝袋1 個及注射針筒1 支均為被告所有供
    本件施用毒品犯罪所用之物，業據被告於本院審理中供承明
    確，乃均依法宣告沒收。
據上論斷，應依刑事訴訟法第273 條之1 第1 項、第299 條第1
項前段、第310 條之2 、第454 條，毒品危害防制條例第10條第
1 項、第18條第1 項前段，刑法第11條、第47條第1 項、第51條
第5 款、第38條第1 項第2 款，判決如主文。
本案經檢察官呂寧莉到庭執行職務。
中    華    民    國    99    年    9     月    30    日
                  刑事第一庭法  官  雷雯華
以上正本證明與原本無異。
如不服本判決，應於收受判決後10日內向本院提出上訴書狀，並
應敘述具體理由。其未敘述上訴理由者，應於上訴期間屆滿後20
日內向本院補提理由書 (均須按他造當事人之人數附繕本)「 切
勿逕送上級法院」。
                            書記官  陳麗津
中    華    民    國    99    年    9     月    30    日
附錄本案論罪科刑法條之依據：
毒品危害防制條例第10條第1 項
施用第一級毒品者，處6 月以上5 年以下有期徒刑。

司法院資訊處製作；財團法人民間司法改革基金會備份。
